臺灣高等法院臺中分院刑事裁定　　　　　　　　　　九十四年度聲再字第一一五號
　　再審聲請人
　　即受判決人　乙○○
　　　　　　　　甲○○
右列再審聲請人因殺人未遂等案件，對於本院九十四年度上訴字第六一一號中華民國
九十四年四月二十八日確定判決，（原審法院：臺灣苗栗地方法院九十三年度訴字第
一七四號），聲請再審，本院裁定如左：
    主      文
再審之聲請駁回。
    理      由
一、聲請意旨略稱：原確定判決以再審聲請人二人開車於被害人胡瑞昌車後開槍射擊
    輪胎，欲令被害人胡瑞昌車停止向前進而攔下。然而被害人胡瑞昌車後來停在竹
    南分局前，係被害人胡瑞昌出於尋求警察保護之意思而停車，並非再審聲請人二
    人開槍追逐所攔停，換言之，再審聲請人二人雖欲攔停被害人，但未如願，此事
    實屬於強制未遂，而非既遂，則本件被害人胡瑞昌車停在竹南分局前，係被害人
    胡瑞昌出於尋求警察保護之意思而停車，而非聲請人攔停，而原確定判決認定再
    審聲請人二人強制罪既遂，顯不利於受判決人，就此重要證據漏未審酌致認定事
    實違誤，爰依法提出本件再審之聲請云云。
二、按不得上訴於第三審法院之案件，其經第二審確定之有罪判決，如就足生影響於
    判決之重要證據漏未審酌，得為受判決人之利益聲請再審，固為刑事訴訟法第四
    百二十一條所規定。然刑事訴訟法第四百二十一條所稱「足生影響於判決之重要
    證據漏未審酌者」，如該漏未審酌之證據，如於判決之結果不生影響，自不得據
    以聲請再審。
三、經查：聲請人聲請意旨所爭執之事項，已據原確定判決書理由論述「(一)訊據被告
    乙○○及甲○○對於上揭因超車糾紛，開車欲攔下胡瑞昌之自小客車，因胡瑞昌
    不停車，被告二人為迫使胡瑞昌停車，妨害其開車之權利，遂由甲○○開車追逐
    ，乙○○並開槍射擊由胡瑞昌駕駛之小客車之事實，已均坦承不諱，核與被害人
    胡瑞昌、陳森林、彭炳忠於原審法院審理時所證述之被害情節大致相符，復有承
    辦警員彭國燕之職務報告，搜索同意書、苗栗縣警察局竹南分局搜索扣押筆錄、
    槍彈查獲情形、胡瑞昌所駕Ａ９─０３３０號自小客車、竹南分局編號２１５號
    偵防車上有被射擊痕跡、遺留彈殼現場之照片二十二張（四三、五二、九五、九
    六頁）、扣押物品目錄表、車籍作業系統查詢認可資料、警局刑案查詢報表，及
    上開扣案手槍（含彈匣）及子彈等物足資佐證。被告等二人犯強制罪之事實，已
    臻明顯。(二)惟查，被告二人開槍之目的，在迫使胡瑞昌停車，妨害其開車之權利
    ，並非欲殺害胡瑞昌。‧‧‧茲審酌被告二人因超車糾紛，即開槍射擊被害人之
    車輛，犯罪之手段，甚為殘暴，犯罪所生之危險亦大，且追擊至警察分局後，仍
    繼續開槍，可謂目無法紀，影響治安甚巨等一切情狀，應予從重量處‧‧‧」（
    詳見原確定判決理由二及六）則原確定判決已審酌再審聲請人二人僅因駕車細故
    即持寄藏保管之制式槍、彈射擊被害人胡瑞昌之自小客車，又在竹南分局前仍繼
    續開槍，行徑極為囂張，恃強鬥狠，惡性重大，致迫使被害人胡瑞昌停車於警局
    之前，不敢再續行開車，已足妨害被害人胡瑞昌開車權利之既遂事實，再審聲請
    人二人聲請再審意旨雖指稱，被害人胡瑞昌車停在竹南分局前，惟被害人胡瑞昌
    被迫停車，縱兼有出於尋求警察保護之意思，自亦不影響再審聲請人二人強制既
    遂之罪責至明，是被害人胡瑞昌縱亦兼有出於尋求警察保護之動機，對原確定判
    決認定事實之判決結果顯不生影響，並不足以動搖原確定判決，對再審聲請人二
    人強制既遂罪責之認定，原確定判決就此被害人動機縱未予審酌，亦與重要證據
    漏未審酌規定有別，再審聲請人之再審聲請理由，尚難憑採。
四、綜上所述，本案並無刑事訴訟法第四百二十一條所規定有足以影響於判決之重要
    證據漏未審酌之情形。本件聲請人所舉聲請再審之理由，核與上引法條所定不符
    ，應認為無再審理由，爰依同法第四百三十四條第一項，裁定如主文。
中      華      民      國      九十四  年      五      月      三十一  日
                                臺灣高等法院臺中分院刑事第二庭
                                      審判長法  官  李  璋  鵬
                                            法  官  方  艤  駐
                                  法  官  蕭  錦  鍾
右正本證明與原本無異。
不得抗告。
                                            書記官  廖  次  芬
中      華      民      國      九十四  年      六      月      一      日
                                                                        Ａ
